臺灣高等法院刑事判決　　　　　 　　　96年度上訴字第298號
上　訴　人　臺灣桃園地方法院檢察署檢察官
被　　　告　乙○○
選任辯護人　許俊仁律師
上列上訴人因偽造文書案件，不服臺灣桃園地方法院九十五年度
訴字第一七七七號，中華民國九十五年十二月七日第一審判決（
起訴案號：臺灣桃園地方法院檢察署九十五年度偵字第一二一四
八號），提起上訴，本院判決如下：
    主  文
原判決撤銷。
乙○○連續行使偽造私文書，足以生損害於公眾及他人，處有期
徒刑肆月，減為有期徒刑貳月，如易科罰金，以銀元參佰元折算
壹日。
    事  實
一、乙○○與丁○○原係夫妻，乙○○於婚姻關係存續中擔任貴
    族世家企業股份有限公司（下稱貴族世家公司）董事，於民
    國八十六年三月二十七日登記持股為三十萬股，丁○○則無
    任何股份，貴族世家公司嗣於八十八年間因股權轉讓，外資
    裕捷股份有限公司（以下簡稱裕捷公司）加入貴族世家，但
    乙○○及其兄弟姐妹仍欲掌控貴族世家經營權，故共需八位
    董事占三分之二之席次。當時尚差四位董事，乙○○與其兄
    弟討論後，兄弟間各自請自己之配偶掛名為董事，經股東同
    意，改選董事、監察人以利業務推行，並選任甲○○、丁怡
    華、丁○○、丙○○、乙○○、陳德仁、裕捷公司代表人賴
    照發、賴臆仁、趙福生等九人為董事；選任吳雪香、林琬琦
    、裕捷公司代表人李花守等三人為監察人，乙○○持股改為
    十三萬股，乙○○徵得丁○○同意，將其其餘持股即十三萬
    股改列丁○○名下（並非贈與，僅係借名之信託登記），於
    八十九年三月十四日變更登記時，乙○○持股變更為二十二
    萬一千股，丁○○持股變更為二十萬一千股。嗣乙○○、丁○○二人感情不睦（嗣於九十一年九月十一日簽字離婚），
    且裕捷公司退出貴族世家公司，乙○○為將貴族世家公司登
    記在丁○○名下之股份移轉登記為其個人所有，明知丁○○
    未曾授權或同意，竟基於偽造文書之概括犯意，先後二次各
    於九十一年五月間某日及九十三年十二月間某日，先後偽造
    丁○○願將股份二十二萬零九百股及一百股贈與乙○○之「
    贈與契約書」之私文書二份，並在該等契約書上盜蓋其所保
    管之丁○○印章以偽造贈與契約書之私文書，均足以生損害
    於丁○○，嗣再持向經濟部中部辦公室申請變更登記而行使
    該偽造之私文書，致經濟部中部辦公室不知情之公務員員誤
    認係丁○○同意，而分別於九十一年五月二十一日及九十四
    年一月十四日，於其公務員所掌管之公文書即貴族世家公司
    之相關登記文件上，為貴族世家公司股東名冊及出資變更之
    不實登載，均足生損害於丁○○本人及主管機關對於公司登
    記事項管理之正確性。
二、案經告訴人丁○○訴請臺灣桃園地方法院檢察署檢察官偵查
    起訴。
  理  由
壹、程序部分：
一、告訴人丁○○於九十五年三月三十日、同年六月二十一日偵
    查中之陳述筆錄，無證據能力，不得作為證據。
    按證人有刑事訴訟法第一百八十條第一項各款情形之一者，
    得拒絕證言。惟若不拒絕證言者，除有同法第一百八十六條
    第一項各款不得命具結之情形外，均應令其具結。又按「依
    九十二年二月六日增訂公布，於同年九月一日施行之刑事訴
    訟法第一百五十八條之三規定，證人、鑑定人依法應具結而
    未具結者，其證言或鑑定意見不得作為證據。而告訴人之指
    訴雖係以使被告受刑事訴追為目的，但非本法第三條所稱之
    『當事人』，乃當事人以外之第三人，除依同法第二百七十
    一條之一規定到庭單純陳述意見時，毋庸具結外，如就與待
    證事實有重要關係之親身知覺、體驗事實陳述時，即居於證
    人之地位，依上開增訂公布之規定，自應依同法第一百八十
    六條第一項規定命其具結，使告訴人知悉其有據實陳述之義
    務，以擔保其證言之真實性，該供述證據始具證據能力，如
    未踐行人證之法定調查程序，應不得作為證據。」最高法院
    九十四年度台上字第一七九二號判決採同一見解。經查：本
    案告訴人丁○○於檢察官偵查中與被告之婚姻關係仍然存續
    ，依法當得拒絕證言，惟其並未拒絕證言而為證述者，應令
    其具結。惟告訴人丁○○於九十五年三月三十日、同年六月
    二十一日偵查中經檢察官訊問時，就待證事實有重要關係之
    親身知覺、體驗事實之陳述時，即居於證人之地位，依上開
    增訂公布之規定，自應依同法第一百八十六條第一項規定命
    其具結，使告訴人丁○○知悉其有據實陳述之義務，以擔保
    其證言之真實性，該供述證據始具證據能力，惟檢察官並未
    踐行人證之法定調查程序，揆諸前揭規定，上開檢察官訊問
    丁○○之上開筆錄，均不得作為證據。辯護人於本院準備程
    序中爭執告訴人於偵訊中之指述無證據能力，為有理由，合
    先敘明。
二、按：刑事訴訟法第一百五十九條第一項雖規定，被告以外之
    人於審判外之言詞或書面陳述，除法律有規定外，不得作為
    證據。惟同法第一百五十九條之五明定：「被告以外之人於
    審判外之陳述，雖不符前四條之規定，而經當事人於審判程
    序同意作為證據，法院審酌該言詞陳述或書面陳述作成時之
    情況，認為適當者，亦得為證據。」、「當事人、代理人或
    辯護人於法院調查證據時，知有第一百五十九條第一項不得
    為證據之情形，而未於言詞辯論終結前聲明異議者，視為有
    前項之同意。」，其立法理由在於傳聞證據未經當事人之反
    對詰問予以核實，乃排斥其證據能力。惟當事人如放棄對原
    供述人之反對詰問權，於審判程序表示同意該等傳聞證據可
    作為證據，此時，法院除認該傳聞證據欠缺適當性外，自可
    承認其證據能力。又當事人、代理人或辯護人於調查證據時
    ，知有刑事訴訟法第一百五十九條第一項不得為證據之情形
    ，卻表示「對於證據調查無異議」、「沒有意見」等意思，
    而未於言詞辯論終結前聲明異議者，應視為已有將該等傳聞
    證據採為證據之同意。最高法院九十三年度台上字第三五三
    三號、九十四年度台上字第二九七六號判決亦採同一見解。
    經查：本案被告陳秀、曾清旭及檢察官於原審、本院準備
    程序期日、審判期日，對本案之全部證據即：「(一)、證人即
    告訴人丁○○之前妯娌吳雪香於原審九十三年度家訴字第一
    六一號給付扶養費等事件中之證述筆錄（見原審卷第四十頁
    ）」、「(二)、證人丁怡華於原審九十三年度家訴字第一六一
    號給付扶養費等事件中之證述筆錄（見原審卷第四十一頁）
    」，暨「贈與契約書影本乙紙、貴族世家九十年十一月二十
    七日股東名簿、九十一年五月十七日股東名簿、九十三年十
    二月三十日股東名簿（見交查字第二三六號卷第四十八頁、
    二十三頁、二十六至二十八頁、三十九頁、偵字第一二一四
    八號卷第十九至二十一頁）」、「貴族世家公司股東臨時會
    議事錄八十八年四月十四日會議決議、股東名簿各乙紙（見
    交查字第二三六號卷第十四頁至十六頁）」、「貴族世家之
    八十八年四月十四日、八十九年二月二十四日股東名簿（見
    交查字第二三六號卷第十五至十八頁）」等，表示對證據能
    力不爭執，復於審判期日就原審及本院一一提示之證據於言
    詞辯論終結前，均未就所調查之證據主張有刑事訴訟法第一
    百五十九條第一項不得為證據之情形，本院審酌該言詞陳述
    或書面陳述作成時之情況，認為適當，是參照上開說明要旨
    ，本案經調查之證據，均有證據能力。
三、至「九十一年五月二十一日貴族世家公司變更登記表」、「
    九十四年一月十四日公司變更登記表」、「被告與現任妻子
    於九十三年十月三十一日之結婚證書」，均係經濟部中部辦
    公室、臺灣桃園地方法院公證處之公務員職務上所須製作之
    紀錄文書，且查無「顯有不可信之情況」，依刑事訴訟法第
    一百五十九條之四第一款之規定，自得作為證據。
貳、實體部分：
一、訊據被告乙○○矢口否認有何偽造私文書等犯行，辯稱：貴
    族世家成立於八十四年間，係伊兄妹共同集資所成立。後來
    有外資裕捷股份有限公司（以下簡稱裕捷公司）要加入貴族
    世家，因伊及兄弟姐妹仍欲掌控貴族世家經營權，故共需八
    位董事占三分之二之席次。當時尚差四位董事，討論後，兄
    弟間各自請自己之配偶掛名為董事，所以伊才使告訴人有股
    份。伊有請告訴人授權給伊刻印章，且刻好後印章即一直放
    在伊處，後來因為外資撤走，伊即把告訴人名下之股份直接
    過戶到伊之名下，但沒有通知告訴人。在伊保管印章期間，
    告訴人並未向伊要過印章。當初僅係使告訴人掛名當董事，
    並無實際贈與股份予告訴人等語。惟查：
  (一)、本件被告乙○○利用保管丁○○印章之機會，未經告訴人
      丁○○之授權或同意，於九十一年五月間、九十三年十二
      月間先後盜用丁○○印章蓋用「丁○○」名義之印文，於
      丁○○贈與貴族世家公司股份二十二萬九百股、一百股予
      被告之贈與契約書上，並先後持向經濟部中部辦公室申辦
      公司登記事項使用，使不知情經濟部中部辦公室承辦人員
      誤認前開股份移轉已得丁○○同意，而分別於九十一年五
      月二十一日及九十四年一月十四日，將丁○○同意將名下
      所有貴族世家公司股份移轉予被告致使股東出資持股變更
      之不實事實，登載於職務上所掌之貴族世家公司之股東名
      冊等公司登記事項卡內，致生損害於丁○○、主管機關對
      於公司登記事項管理之確性等情，業據證人即告訴人丁○○於原審及本院審理中證述甚詳（見原審卷第七十一至七
      十二頁、七十六至七十七頁、本院卷第四十四頁），而被
      告就其於九十一年五月間及九十三年十二月間，為取回告
      訴人丁○○名下所有貴族世家股份二十二萬一千股股份，
      乃未經告訴人丁○○同意，擅自蓋用告訴人丁○○原先授
      權被告刻印而由被告保管之印章印文共二枚於贈與契約書
      上，分次將丁○○名下所有貴族世家公司股份移轉至自己
      名下，並持向經濟部中部辦公室辦理貴族世家公司股權變
      動登記之事實，亦於偵查、原審及本院中供承不諱（見交
      查字第二三六號卷第四十四至四十五頁、五十五至五十六
      頁、偵字第一二一四八號卷第六頁、原審卷第九十三至九
      十四頁、本院卷第四十三頁），復有贈與契約書影本乙紙
      、貴族世家九十年十一月二十七日股東名簿、九十一年五
      月十七日股東名簿、九十一年五月二十一日貴族世家公司
      變更登記表、九十三年十二月三十日股東名簿、九十四年
      一月十四日公司變更登記表等資料在卷可資佐證，（見交
      查字第二三六號卷第四十八頁、二十三頁、二十六至二十
      八頁、三十九頁、偵字第一二一四八號卷第十九至二十一
      頁），前開事實堪可認定。
  (二)、又證人即告訴人丁○○於原審審理時雖證述：登記在伊名
      下之貴族世家股份，係被告於八十八或八十九年因公司需
      要七名股東而將股權送予伊及小孩。伊知道前配偶之大嫂
      吳雪香、二嫂丁怡華名下有都有獲贈登記貴族世家之股份
      。被告贈與伊股份時對伊說因為大哥、二哥都有把股份贈
      與彼等之配偶與小孩，且因伊與被告有共同奮鬥，所以也
      要贈與股份予伊及小孩，伊有授權被告代刻印章（見原審
      卷第七十、七十一、七十五頁）。伊實際擁有之股份，係
      與被告離婚後才去經濟部查證的。剛登記完後，被告不給
      股票，說要集中由家族統一保管（見原審卷第七十六、八
      十頁）等語，然查：
    １、按貴族世家公司於八十八年間因股權轉讓，經股東同意
        ，擬改選董事、監察人以利業務推行，並決議選任甲○○、丁怡華、丁○○、丙○○、乙○○、陳德仁、裕捷
        公司代表人賴照發、賴臆仁、趙福生等九人為董事；選
        任吳雪香、林琬琦、裕捷公司代表人李花守等三人為監
        察人之事實，有貴族世家公司股東臨時會議事錄八十八
        年四月十四日會議決議、股東名簿各乙紙在卷可參（見
        交查字第二三六號卷第十四頁至十六頁），足認被告所
        稱當時確有外資進入一節所言非虛，且當時送經濟部登
        記之股東名簿下之股數欄，丁怡華、丁○○、丙○○、
        林琬琦、被告等人之股份完全相同，均為十三萬股，如
        謂係被告私自贈與股份予告訴人，則何以其贈與之股份
        會與其他人等之股份竟完全相同？若非被告兄弟間早已
        協議移轉配偶之股權數，焉能如此湊巧？而於八十九年
        二月二十四日變更登記時，丁怡華、丁○○、丙○○、
        被告之股份數，又均變更為二十二萬一千股之事實，亦
        有貴族世家之八十八年四月十四日、八十九年二月二十
        四日股東名簿各乙份附卷足憑（見交查字第二三六號卷
        第十五至十八頁），益足證被告辯稱告訴人係掛名而有
        股份者，應非虛妄。而原審九十三年度家訴字第一六一
        號民事確定判決亦同認告訴人僅係掛名股東而未擁有上
        開股份，亦有該判決書附卷可稽（見原審卷第四十七至
        五十三頁）。再者，告訴人原始之股權登記為十三萬股
        ，後變更為二十二萬一千股，且其於原審訊問時對第一
        次被告移轉股權之部分尚回答為二十二萬股（見原審卷
        第七十六頁），顯然告訴人自己對第一次被告移轉股權
        之數額甚為陌生，可認被告當時欲以告訴人名義掛名登
        記為股東時，僅係概略提及並未對告訴人詳細說明，致
        告訴人自認以為所移轉者即屬贈與。隨日漸久遠，反確
        信被告當初確有告以贈與股份之舉。
    ２、另據證人即告訴人丁○○之前妯娌吳雪香於原審九十三
        年度家訴字第一六一號給付扶養費等事件中證稱：當初
        是貴族世家要增資，當時需要股東共十二人，被告（亦
        即本案被告乙○○）這邊的家族需要八個人當股東，所
        以把配偶納進來作股東，當時伊也有作股東，丁怡華與
        原告（即本案告訴人）也有作股東，都是名義上的股東
        ，實際上伊並沒有出錢，據伊所知丁怡華跟原告部分也
        並沒有實際出錢就登記股份。伊配偶並沒有將股份贈與
        伊，只是掛名而已等語（見原審卷第四十頁）。又證人
        丁怡華於該事件中亦證稱：當初會有伊等之股份，是因
        為有外資要進來，總共股東要十二人，伊這邊要八名，
        所以把配偶都列進去。配偶部分包括伊、吳雪香及原告
        ，都是掛名而已，…，當初伊之先生及大哥都有講到是
        掛名，所以伊知道原告也是掛名的，實際上並沒有拿錢
        出來（見原審卷第四十一頁），核與證人即告訴人丁○○自承並未出資等情相符（見原審卷第七十頁），顯見
        告訴人於原審理時證稱被告之大哥、二哥所有用贈與之
        方式將股份贈與其等配偶吳雪香、丁怡華一節係屬誤認
        。參酌吳雪香、丁怡華之證述更可知，吳雪香、丁怡華
        之所以登記為貴族世家之股東，均係因應外資進入貴族
        世家所為，同為配偶之告訴人何獨例外？況告訴人即證
        人丁○○亦自承：被告說股票要統一集中保管等語，則
        若被告真贈與股份予告訴人，該股份即屬告訴人所有，
        何須再對告訴人稱股份需統一保管？顯然被告當時應非
        有贈與股份予告訴人之意，而係告訴人誤解其意，以為
        被告將股份以其名義登記即屬贈與。
    ３、綜上，足認被告原先將名下股份移轉予告訴人名下，僅
        為爭取董事席次，而係借用其名義而已，雙方間並無贈
        與股份之情事至明。
  (三)、被告乙○○固辯稱：辦理股權過戶已得告訴人授權，且係
      經過授權刻章由伊使用保管，因丁○○沒有向伊要回印章
      ，故授權一直存在云云，經查，前開被告移轉至告訴人名
      下之股份係為爭取貴族世家公司經營權，而情商借用告訴
      人掛名為股東始辦理股權移轉登記等情，已如前述，且據
      證人即告訴人丁○○所證：伊股票的印章是當時被告贈與
      股份，伊授權被告代刻，因為要伊擔任貴族世家股東，所
      以伊同意被告刻伊印章等語（見原審卷第七十一頁、七十
      五至七十六頁），足見告訴人原先確有授權被告刻製其私
      章，供作被告辦理將股權移轉至告訴人名下時使用。然告
      訴人丁○○於原審中已明確證稱伊後來有跟被告要這個印
      章二、三次，被告卻沒有意願返還，且伊並未授權或同意
      被告以伊名義製作贈與契約，將上開股份贈與變更登記為
      被告所有，第二次再轉讓變更，伊依然不知情，伊有私下
      和被告講要回伊印章等語（見原審卷第七十一至七十二頁
      、八十三頁），復於本院審理中再稱：契約書的印章放在
      被告處，伊有向他要拿回印章，但被告沒有返還，當初過
      戶股份給伊時，被告也沒有談到這件事，並沒有告知被告
      可以再使用其印章，第一次過戶時，被告雖有告訴伊說他
      隨時都會再移轉回去，因為當時伊二人常發生口角，情緒
      有點亂，伊有向被告要回印章，但他沒有返還，伊肯定沒
      有同意他再使用伊印章，且九十一年九月十一日簽字離婚
      時伊有再向被告要過印章，被告第二次辦理過戶時二人已
      離婚，也沒有再聯絡等語（見本院卷第四十四頁至四十五
      頁），顯見告訴人已一再向被告請求返還印章，僅因被告
      不願返還而無法取回印章，且由告訴人前揭所述，參以卷
      附被告與現任妻子於九十三年十月三十一日之結婚證書（
      見交查字第二三六號卷第七十六頁），可見其二人夫妻關
      係已然生變，告訴人不同意被告再使用其印章辦理股權移
      轉事宜，亦與情理相符，況被告九十三年十二月間辦理第
      二次股權移轉時，被告及告訴人二人早已離婚，告訴人甚
      且因此訴請原審法院九十三年家訴字第一六一號給付扶養
      費事件審理扶養費、返還股份等事宜，二人關係惡化可見
      一斑，實難認告訴人仍有概括授權被告使用其印章之意，
      且被告亦於本院審理中自承：我將丁○○名下的股份移轉
      到我的名下，當然沒有經過丁○○的同意等語（見本院卷
      第八十五頁），是被告辯稱其持用告訴人印章，係經告訴
      人概括授權使用，告訴人丁○○沒有向伊要回印章，故授
      權一直存在云云，要屬無據，自難採信。
  (四)、至原審質疑告訴人離婚之際為何未索回印章時，告訴人丁○○稱：伊認為股權變動應該要伊在文件上簽名，故僅口
      頭向被告要印章等語，復經質以印章沒有要回來，怎麼沒
      有去變更印章時，告訴人丁○○則答稱因為不懂法律，不
      知道要如何處理等語（見原審卷第七十八頁、八十二頁）
      ，衡諸告訴人學歷僅家商畢業，平常亦未有玩股票（見原
      審卷第七十三頁、七十六頁），未及時採取必要之索討或
      防護措施，與常情不相違悖，尚難遽而採為有利於被告之
      認定。另證人即告訴人丁○○雖於原審中經辯護人詰問時
      ，雖證稱：「（妳現在是否已同意當年乙○○在股份移轉
      契約書上蓋妳的印章？）同意」（見原審卷第七十四頁）
      ，然因偽造文書罪所保護之法益為整體法益，非為文書名
      義人可得處分，是被告縱得告訴人事後承諾，仍無解其犯
      行之成立。
  (五)、綜上所述，被告上開辯解，顯係卸責之詞，不足採信，本
      件事證明確，被告犯行堪以認定，自應依法論科。
二、法律適用
  (一)、新舊法比較
      按修正後刑法第二條第一項之規定：「行為後法律有變更
      者，適用行為時之法律。但行為後之法律有利於行為人者
      ，適用最有利於行為人之法律」，係規範行為後法律變更
      所生新舊法比較適用之準據法，於新法施行後，應適用新
      法第二條第一項之規定，為「從舊從輕」之比較；比較時
      應就罪刑有關之共犯、未遂犯、想像競合犯、牽連犯、連
      續犯、結合犯，以及累犯加重、自首減輕暨其他法定加減
      原因（如身分加減）與加減例等一切情形，綜其全部罪刑
      之結果而為比較（最高法院九十五年第八次刑庭會議決議
      參照）。查被告行為後，罰金刑之計算單位及連續犯、連
      續犯、牽連犯之規定，均有修正：
    １、罰金刑之計算單位
        被告行為後，刑法部分條文已於九十四年二月二日修正
        公布，自九十五年七月一日生效施行；其中刑法第三十
        三條第五款關於罰金之規定，已將「一元以上」修正為
        「新台幣一千元以上，以百元計算之」。而被告乙○○
        所犯刑法第二百十四條使公務登載不實罪因有科罰金之
        規定，其法定罰金刑之最低數額既已變更，應予法比較
        （最高法院九十六年度台上字第一一三六號判決採同一
        見解）。
    ２、連續犯、牽連犯部分
        刑法第五十六條連續犯、第五十五條牽連犯之規定業於
        九十四年二月二日修正公布刪除，並於九十五年七月一
        日施行，則被告之犯行，因行為後新法業已刪除連續犯
        、牽連犯之規定，此刪除雖非犯罪構成要件之變更，但
        顯已影響行為人刑罰之法律效果，自屬法律有變更。
    ３、綜合比較結果
        經綜合比較前述新、舊法結果，修正後規定並未較有利
        於行為人，則應依修正後刑法第二條第一項前段規定，
        適用行為時（即修正前）之法律。
  (二)、核被告所為，係犯刑法第二百十六條、第二百十條之行使
      偽造私文書罪、同法第二百十四條使公務員登載不實罪。
      被告盜蓋丁○○印章之行為，係偽造私文書之部分行為；
      另被告偽造文書後，復持以行使，其偽造之低度行為，亦
      為行使之高度行為吸收，均不另論罪。
  (三)、被告乙○○先後二次行使偽造私文書之犯行，時間緊接，
      犯罪構成要件亦均相同，顯係基於概括犯意為之，應依修
      正前刑法第五十六條連續犯之規定論以一罪，並加重其刑
      。
  (四)、又被告盜蓋丁○○之印章後，進而偽造不實之贈與契約書
      並持之行使與使公務員為不實之登載之犯行，二罪間有方
      法目的之牽連關係，應依修正前刑法第五十五條後段，從
      一重即行使偽造私文書罪處斷。
三、被告乙○○前揭犯行事證明確，原審未予詳查，遽為被告乙○○無罪之諭知，自有未洽。檢察官上訴意旨略以：被告將
    貴族世家股份二十二萬一千股贈與並登記於告訴人名下，已
    據告訴人證述明確在卷，被告末經告訴人同意，盜蓋其所保
    管之告訴人印章，擅以告訴人名義，先後偽造贈與契約書，
    持向經濟部中部辦公室辦理變更登記行使之犯行明確，原判
    決未慮及此，顯有未當等語，其中檢察官認定告訴人受贈取
    得名下貴族世家公司股份二十二萬一千股部分，與事實並不
    相符，尚難憑採外，其餘指述，均為有理由（已如前述）。
    原判決既有前揭瑕疵而無可維持，自應由本院將原判決予以
    撤銷改判。爰審酌被告原為告訴人之夫，因夫妻感情不睦且
    離婚後，為取回其借名登記在告訴人名下之股份而涉犯刑責
    ，惟犯後矢口否認犯行，犯後已與告訴人達成民事和解，暨
    其素行、犯罪之手段、目的、對社會所生危害等一切情狀，
    量處如有期徒刑四月，以資懲儆。又被告前揭犯罪時間，係
    在九十六年四月二十四日以前，符合中華民國九十六年罪犯
    減刑條例第二條第一項第三款之減刑規定，爰依該條例第二
    條第一項第三款減其宣告刑二分之一，減為有期徒刑二月。
    現行刑法第四十一條第一項所定有期徒刑易科罰金之折算標
    準為「新台幣一千元、二千元或三千元折算一日」；而修正
    前同條項所定之折算標準為銀元「一元以上三元以下折算一
    日」，依八十二年二月五日修正施行之罰金罰鍰提高標準條
    例第二條前段所定「依刑法第四十一條易科罰金或第四十二
    條第二項易服勞役者，均就其原定數額提高為一百倍折算一
    日」，則舊刑法施行時，有期徒刑易科罰金之折算標準為「
    銀元一百元以上三百元以下」，依現行法規所定貨幣單位折
    算新臺幣條例第二條折算為「新台幣三百元以上九百元以下
    」。二者比較結果，仍以被告行為時即舊刑法所定折算標準
    為有利於行為人，爰依修正前刑法第四十一條第一項前段之
    規定，諭知得易科罰金之折算標準。
四、又被告於贈與契約書上盜蓋丁○○印章之印文共二枚，並非
    偽造之印文，不予宣告沒收。至偽造之贈與契約書二份，業
    經被告行使持交經濟部中部辦公室申辦公司變更登記使用，
    已非被告所有，亦不得宣告沒收。
據上論斷，應依刑事訴訟法第三百六十九條第一項前段、第三百
六十四條、第二百九十九條第一項前段，刑法第二條第一項、修
正前刑法第五十六條、第五十五條後段、第二百十六條、第二百
十條、第二百十四條、第四十一條第一項前段，罰金罰鍰提高標
準條例第一條前段、修正前罰金罰鍰提高標準條例第二條，中華
民國九十六年罪犯減刑條例第二條第一項第三款、第九條，判決
如主文。
本案經檢察官姜貴昌到庭執行職務。
中　　華　　民　　國　　96　　年　　7 　　月　　26　　日
　　　　　　　　　刑事第一庭審判長法　官  蔡  長  溪
　　　　　　　　　　　　　        法　官　陳  春  秋
                            　　　法　官  林  俊  益
以上正本證明與原本無異。
如不服本判決，應於收受送達後十日內向本院提出上訴書狀，其
未敘述上訴之理由者並得於提起上訴後十日內向本院補提理由書
。
                                  書記官  廖  月  女
中　　華　　民　　國　　96　　年　　7 　　月　　27　　日
附錄：本案論罪科刑法條全文
中華民國刑法第216條
（行使偽造變造或登載不實之文書罪）
行使第 210 條至第 215 條之文書者，依偽造、變造文書或登載
不實事項或使登載不實事項之規定處斷。
中華民國刑法第210條
（偽造變造私文書罪）
偽造、變造私文書，足以生損害於公眾或他人者，處 5 年以下有
期徒刑。
中華民國刑法第214條
（使公務員登載不實罪）
明知為不實之事項，而使公務員登載於職務上所掌之公文書，足
以生損害於公眾或他人者，處3年以下有期徒刑、拘役或5百元以
下罰金。
